From jan at kechel.de  Sat Sep  2 19:28:07 2006
From: jan at kechel.de (Jan Kechel)
Date: Sat, 02 Sep 2006 19:28:07 +0200
Subject: [Teamfound-development] Inteface Milestone 3
Message-ID: <44F9BF27.3090601@kechel.de>

-----BEGIN PGP SIGNED MESSAGE-----
Hash: RIPEMD160

Hi,

ich hab mir ein paar Gedanken ueber unsere Interface-Anpassungen
gemacht: http://wiki.jonasheese.de/index.php/Interface_Milestone_3

Neu dazu kommt wohl:

# 7 L?schen einer Kategorie
# 8 Umbenennen einer Kategorie
# 9 L?schen eines Eintrages/einer URL aus dem Index / aus einer Kategorie
# 10 Alle Eintraege einer Kategorie anzeigen

(Das sind alles noch TODOs, also nicht spezifiziert, aber wohl ziemlich
easy :) einfach reinschreiben und festlegen BEVOR ihr was dazu programmiert!

Weg kommt nur der 'want' parameter aus den requests, da wir jetzt immer
in xml antworten und stattdessen eine xsl-transformations Datei mit
angeben (siehe Grundger?st im Wiki Interface Milestone 3). Bisher meldet
der Server noch das der parameter fehlt wenn er nicht mit angegeben wurde.

Ich fang dann erstmal an mit n bisschen xslt user/admin interface.

Gruss,

Jan

PS: bitte informiert mich immer direkt per EMail falls ihr am
bestehenden XML-Geruest etwas aendern wollt, ansonsten koennte das mit
den xslt sachen out of sync geraten! Danke.
-----BEGIN PGP SIGNATURE-----
Version: GnuPG v1.4.3 (GNU/Linux)

iD8DBQFE+b8l58nJkn8diosRAy4eAJ41Sju/GB+Xw5kxMpjmMeop5YJhsACfSzAB
R38QiQzatoDLjDDbjGjRKv0=
=uQKP
-----END PGP SIGNATURE-----


From jan at kechel.de  Sat Sep  2 20:12:01 2006
From: jan at kechel.de (Jan Kechel)
Date: Sat, 02 Sep 2006 20:12:01 +0200
Subject: [Teamfound-development] Neue Ausarbeitung
Message-ID: <44F9C971.6080700@kechel.de>

-----BEGIN PGP SIGNED MESSAGE-----
Hash: RIPEMD160

Hi,

ich hab auch schon mal das die neue Ausarbeitung vorbereitet.

Ab sofort im SVN:
Adding         docs/SS06
Adding         docs/SS06/Makefile
Adding         docs/SS06/ch_ablauf.tex
Adding         docs/SS06/ch_anhang.tex
Adding         docs/SS06/ch_einfuehrung.tex
Adding         docs/SS06/ch_fazit.tex
Adding         docs/SS06/ch_implementation.tex
Adding         docs/SS06/teamfound.tex

Gruss,

Jan
-----BEGIN PGP SIGNATURE-----
Version: GnuPG v1.4.3 (GNU/Linux)

iD8DBQFE+clw58nJkn8diosRA44lAJ9ORqsLkv/vyu8rcSYdRLRFKJGIJwCfSxOY
4ifYS0BLJj0QWQ4+f5AE6U0=
=ZUgi
-----END PGP SIGNATURE-----


From jan at kechel.de  Sun Sep  3 18:11:34 2006
From: jan at kechel.de (Jan Kechel)
Date: Sun, 03 Sep 2006 18:11:34 +0200
Subject: [Teamfound-development] interface milestone 3 + usermanagement
Message-ID: <44FAFEB6.6040603@kechel.de>

-----BEGIN PGP SIGNED MESSAGE-----
Hash: RIPEMD160

Hi,

ok, die commandos die ich gestern vorgeschlagen hatte sind incl.
http-request und xml-antwort fertig spezifiziert.

Hat jemand schon eine idee wie wir das usermanagement implementieren
wollen? Warscheinlich werden dafuer auch noch ein paar kommandos ins
interface wandern muessen (wie adduser, edituser, removeuser,
editpriviledge oder so .. )

Was soll das usermanagement eigentlich koennen?
- - nur edit oder read-only pro project
- - oder edit / read-only pro kategorie (incl. subcategory?)
- - add/edit user privilege ?
auf jeden fall sollte projektweit festgelegt werden koennen ob auch
anonyme lesen duerfen, falls wir kategorie-basierte rechte vergeben
koennten auch nur bestimmte kategorien anonym lesbar bzw. editierbar werden.

denkt mal drueber nach,

gruss,

Jan
-----BEGIN PGP SIGNATURE-----
Version: GnuPG v1.4.3 (GNU/Linux)

iD8DBQFE+v6z58nJkn8diosRAwEuAKCuuVnmMxRz6ETDRid4qsBvQCkFfgCfXrx4
048WRfuYesUIub6d0bsL9Q8=
=q1pp
-----END PGP SIGNATURE-----


From mail at jonasheese.de  Mon Sep  4 12:12:07 2006
From: mail at jonasheese.de (Jonas Heese)
Date: Mon, 4 Sep 2006 10:12:07 +0000
Subject: [Teamfound-development] interface milestone 3 + usermanagement
In-Reply-To: <44FAFEB6.6040603@kechel.de>
References: <44FAFEB6.6040603@kechel.de>
Message-ID: <200609041012.07645.mail@jonasheese.de>

Hi,

privilegien sollten ja eigentlich feststehen, imho muss ein benutzer da nix 
?ndern k?nnen.

F?r die Rechtezuweisung und ?berpr?fung w?re es am sch?nsten, wenn man die 
einfach auf dem Baum vergeben k?nnte, mit einem Flag 'inkl. unterknoten' oder 
halt ohne. Da sowas aber (erfahrungsgem?? ;) eine Menge aufwand macht, w?rde 
ich eher Rechte pro Kategorie vergeben, das ist definitiv einfacher und 
sinnvoller.

Falls sp?ter mal RSS-Feeds oder sowas dazukommen sollten, w?re es gut wenn man 
sich nicht nur per Interface-Parameter authentifizieren k?nnte,sondern auch 
per htaccess, damit k?nnen Feedreader n?mlich auch umgehen.

gruss, Jonas


From jan at kechel.de  Mon Sep  4 10:41:36 2006
From: jan at kechel.de (Jan Kechel)
Date: Mon, 04 Sep 2006 10:41:36 +0200
Subject: [Teamfound-development] interface milestone 3 + usermanagement
In-Reply-To: <200609041012.07645.mail@jonasheese.de>
References: <44FAFEB6.6040603@kechel.de>
	<200609041012.07645.mail@jonasheese.de>
Message-ID: <44FBE6C0.1030301@kechel.de>

-----BEGIN PGP SIGNED MESSAGE-----
Hash: RIPEMD160

Jonas Heese wrote:
> Hi,
> 
> privilegien sollten ja eigentlich feststehen, imho muss ein benutzer da nix 
> ?ndern k?nnen.

Wie meinst du das? Ich dachte ueber das Admin-Interface sollen eben
diese Privilegien festgelegt werden koennen ..

> F?r die Rechtezuweisung und ?berpr?fung w?re es am sch?nsten, wenn man die 
> einfach auf dem Baum vergeben k?nnte, mit einem Flag 'inkl. unterknoten' oder 
> halt ohne. Da sowas aber (erfahrungsgem?? ;) eine Menge aufwand macht, w?rde 
> ich eher Rechte pro Kategorie vergeben, das ist definitiv einfacher und 
> sinnvoller.

Ok, also vergeben wir lesen, lesen/schreiben oder pro kategorie und
benutzer ?
ich mein ein flag pro kategorie reicht wohl nicht, da das dann ja immer
fuer alle user gelten wuerde ..
sowas wie ACLs (access control lists) waere wohl das beste hier glaube
ich, also einfach eine neue tabelle: [ user | category | rights ]
dann koennten wir auch gleich in der gleichen tabelle negative
categories fuer die spezialrechte vergeben (bisher faellt mir nur ein:
darf andere user-rechte aendern), sowie user 'guest' fuer gaeste-rechte

> Falls sp?ter mal RSS-Feeds oder sowas dazukommen sollten, w?re es gut wenn man 
> sich nicht nur per Interface-Parameter authentifizieren k?nnte,sondern auch 
> per htaccess, damit k?nnen Feedreader n?mlich auch umgehen.

das dachte ich sowieso, authentifizierung ueber htaccess, authorisierung
ueber unsere ACLs.

Alle einverstanden?

> gruss, Jonas

gruss,

Jan

PS: weisst du ob per htaccess nur namen oder auch ids vergeben werden
die im server abgefragt werden koennen? aber eigentlich koennen wir
immer die namen verwenden, oder?
-----BEGIN PGP SIGNATURE-----
Version: GnuPG v1.4.3 (GNU/Linux)

iD8DBQFE++a+58nJkn8diosRAzjQAJ9/o3aKqi1Gj+vM1rSSBRe5KkCeOACffguY
0O4oygA4vNlRiJ6CZ6y8YLA=
=vaSm
-----END PGP SIGNATURE-----


From mail at jonasheese.de  Mon Sep  4 13:56:00 2006
From: mail at jonasheese.de (Jonas Heese)
Date: Mon, 4 Sep 2006 11:56:00 +0000
Subject: [Teamfound-development] interface milestone 3 + usermanagement
In-Reply-To: <44FBE6C0.1030301@kechel.de>
References: <44FAFEB6.6040603@kechel.de>
	<200609041012.07645.mail@jonasheese.de>
	<44FBE6C0.1030301@kechel.de>
Message-ID: <200609041156.00594.mail@jonasheese.de>

On Monday 04 September 2006 08:41, Jan Kechel wrote:
> Jonas Heese wrote:
> > Hi,
> >
> > privilegien sollten ja eigentlich feststehen, imho muss ein benutzer da
> > nix ?ndern k?nnen.
>
> Wie meinst du das? Ich dachte ueber das Admin-Interface sollen eben
> diese Privilegien festgelegt werden koennen ..

genau, ich dachte gleich an die ver?nderung/hinzuf?gen von privilegien, ist 
wie gesagt unn?tig.

> > F?r die Rechtezuweisung und ?berpr?fung w?re es am sch?nsten, wenn man
> > die einfach auf dem Baum vergeben k?nnte, mit einem Flag 'inkl.
> > unterknoten' oder halt ohne. Da sowas aber (erfahrungsgem?? ;) eine Menge
> > aufwand macht, w?rde ich eher Rechte pro Kategorie vergeben, das ist
> > definitiv einfacher und sinnvoller.
>
> Ok, also vergeben wir lesen, lesen/schreiben oder pro kategorie und
> benutzer ?
ich w?re wie gesagt f?r pro kategorie und benutzer, dabei aber nur die 
kategorien die wir als projekte ansehen, nicht irgendwo auf dem baum 
verteilt. weil rekursive flags auf einem baum zu finden/pr?fen ist nicht 
trivial zu programmieren (und ich hatte das nur auf b?umen gebaut wo jeder 
knoten seinen root-path schon kennt)
> ich mein ein flag pro kategorie reicht wohl nicht, da das dann ja immer
> fuer alle user gelten wuerde ..
genau. Nur zwischen anonym und nicht-anonym zu unterscheiden ist imho zu 
wenig, das w?rde f?r viele benutzer wohl ausreichen, aber da sind wir bald 
dabei und bauen es doch richtig..

> > Falls sp?ter mal RSS-Feeds oder sowas dazukommen sollten, w?re es gut
> > wenn man sich nicht nur per Interface-Parameter authentifizieren
> > k?nnte,sondern auch per htaccess, damit k?nnen Feedreader n?mlich auch
> > umgehen.
>
> das dachte ich sowieso, authentifizierung ueber htaccess, authorisierung
> ueber unsere ACLs.
>
> Alle einverstanden?
jau!
>
> PS: weisst du ob per htaccess nur namen oder auch ids vergeben werden
> die im server abgefragt werden koennen? aber eigentlich koennen wir
> immer die namen verwenden, oder?

nur namen, das sind ja nur header die im request mitgesendet werden, die kann 
man dann vom webserver (apache oder hier tomcat) gegen irgendeine userbase 
(meist bestimmte dateien) pr?fen lassen oder das von der applikation direkt 
machen lassen. Trac macht das auch so. ?ber den Benutzernamen w?rde man dann 
ja auch an eine ID kommen.

gruss, Jonas


From tron at cs.tu-berlin.de  Mon Sep  4 13:13:57 2006
From: tron at cs.tu-berlin.de (Steffen Evers)
Date: Mon, 4 Sep 2006 13:13:57 +0200
Subject: [Teamfound-development] Naechstes Treffen
Message-ID: <20060904111357.GA3518@newage.cs.tu-berlin.de>

Hallo!

Wir sollten uns bald mal wieder treffen ... n?chste Woche ... Mo oder
Mi?

Gru?, Steffen



From moddin at hqpm.net  Mon Sep  4 13:34:14 2006
From: moddin at hqpm.net (Moddin)
Date: Mon, 04 Sep 2006 13:34:14 +0200
Subject: [Teamfound-development] ahoi
Message-ID: <44FC0F36.4050007@hqpm.net>


Hey,

Ok, hier wurde ja nun schon ?ber die Rechtevergabe diskutiert, also was 
hab ich bisher mitgenommen :

 - authentifizierung ueber htaccess, authorisierung ueber unsere ACLs.



[ user | category | rights ] -> so koennen wir auf jeden fall f?r jede Kategorie Rechte vergeben
			     -> da wir Subkategorien/Parentkategorien schnell auslesen k?nnen, k?nnten wir prinzipiell f?r alle
				ChildKategorien die Rechte ?bernehmen ausser es werden neue definiert	

                                                                wir 
koennen auch einfach die DB direkt beim einstellen f?r alle 
ChildKategorien vollhauen
- da ja keine neue RootKategorie f?r ein neues Projekt mehr angelegt 
werden soll, gehen wir immer ?ber einen "Rechteverebungsmechanismus" von 
Parent zu Child.
Implementierungstechnisch sollten wir uns halt nur ?berlegen ob wir 
jedesmal von oben nach unten durchhangeln und die Rechte f?r die 
Kategorie erstellen oder
es halt immer bei Ver?nderung f?r jede Kategorie einzeln speichern.(d.h. 
nur durchhangeln wenn admin was ?ndert)

Wie wird festgelegt wer nun  User editieren darf bzw. wer Admin ist?
Ich glaube Jan sagte ?ber negative category IDs


- Was muss alles in AdminInterface  :

# 7 L?schen einer Kategorie
# 8 Umbenennen einer Kategorie
# 9 L?schen eines Eintrages/einer URL aus dem Index / aus einer Kategorie
# 10 Alle Eintraege einer Kategorie anzeigen

adduser, edituser, removeuser,
editpriviledge

Was noch nicht klar ist wie die Neuanmeldung vonstatten gehen soll.
Mit Best?tigungs - Email oder einfach Anmeldeformular oder nur ?ber Admin
 mit Welchen Rechten steigt man ein.-> sollte auch Konfigurierbar sein
(also z.b. alle Neuzug?nge haben nur Leserechte oder direkt Schreibrechte )

Kann man einfach ein neues "Projekt" er?ffnen und ist dann dort Admin ?
-sollte eigentlich gehen, oder?


Ich denke mal die Rechtevergabe ?ber Kategorien ist kein Problem und 
deckt ja die "Projektweiten" mit ab.
Die neuen Funktioenen f?r den Admin sind eigentlich auch kein Problem.
Bin morgen wieder in Potsdam und seh mal wo ich anfangen kann.
Schlage dann f?r die weiteren Diskussion auch den IRC vor.

denne
Moddin



From mail at jonasheese.de  Mon Sep  4 18:03:14 2006
From: mail at jonasheese.de (Jonas Heese)
Date: Mon, 4 Sep 2006 16:03:14 +0000
Subject: [Teamfound-development] Naechstes Treffen
In-Reply-To: <20060904111357.GA3518@newage.cs.tu-berlin.de>
References: <20060904111357.GA3518@newage.cs.tu-berlin.de>
Message-ID: <200609041603.15397.mail@jonasheese.de>

Hi!

Ich hatte angenommen das Mittwoch (diesen) um 14:00h ein treffen w?re?

gruss, jonas

On Monday 04 September 2006 11:13, Steffen Evers wrote:
> Hallo!
>
> Wir sollten uns bald mal wieder treffen ... n?chste Woche ... Mo oder
> Mi?
>
> Gru?, Steffen
>
> _______________________________________________
> Teamfound-development mailing list
> Teamfound-development at lists.berlios.de
> https://lists.berlios.de/mailman/listinfo/teamfound-development


From jan at kechel.de  Mon Sep  4 21:36:48 2006
From: jan at kechel.de (Jan Kechel)
Date: Mon, 04 Sep 2006 21:36:48 +0200
Subject: [Teamfound-development] Naechstes Treffen
In-Reply-To: <200609041603.15397.mail@jonasheese.de>
References: <20060904111357.GA3518@newage.cs.tu-berlin.de>
	<200609041603.15397.mail@jonasheese.de>
Message-ID: <44FC8050.2080208@kechel.de>

-----BEGIN PGP SIGNED MESSAGE-----
Hash: RIPEMD160

Jonas Heese wrote:
> Hi!
> 
> Ich hatte angenommen das Mittwoch (diesen) um 14:00h ein treffen w?re?

Ich hatte das vor zwei Wochen als Termin vorgeschlagen, aber darauf
kamen bisher noch keine Zusagen und auch keine Absagen ..

Naechste Woche bin ich jedenfalls nicht da, aber dann muesstet ihr halt
auf meine Anwesenheit verzichten :)

> gruss, jonas

Gruss,

Jan

> On Monday 04 September 2006 11:13, Steffen Evers wrote:
>> Hallo!
>>
>> Wir sollten uns bald mal wieder treffen ... n?chste Woche ... Mo oder
>> Mi?
>>
>> Gru?, Steffen
>>
>> _______________________________________________
>> Teamfound-development mailing list
>> Teamfound-development at lists.berlios.de
>> https://lists.berlios.de/mailman/listinfo/teamfound-development
> _______________________________________________
> Teamfound-development mailing list
> Teamfound-development at lists.berlios.de
> https://lists.berlios.de/mailman/listinfo/teamfound-development
> 

-----BEGIN PGP SIGNATURE-----
Version: GnuPG v1.4.3 (GNU/Linux)

iD8DBQFE/IBO58nJkn8diosRA7t6AJ9lyX03l/iszo8k07rzqbnl74tfvwCfT3d6
ApoMTYBcMJQap0rAmUytf8k=
=wcF4
-----END PGP SIGNATURE-----


From tron at cs.tu-berlin.de  Mon Sep  4 22:37:11 2006
From: tron at cs.tu-berlin.de (Steffen Evers)
Date: Mon, 4 Sep 2006 22:37:11 +0200
Subject: [Teamfound-development] Naechstes Treffen
In-Reply-To: <44FC8050.2080208@kechel.de>
References: <20060904111357.GA3518@newage.cs.tu-berlin.de>
	<200609041603.15397.mail@jonasheese.de>
	<44FC8050.2080208@kechel.de>
Message-ID: <20060904203711.GA30254@flamenco.cs.tu-berlin.de>

Hallo!

Dann nehmen wir doch diesen Mittwoch ...

Ohne Jan macht das doch keinen gro?en Sinn, habe ich das Gef?hl, weil
er mir der "treibende Kern" zu sein scheint. Also diesen Mittwoch ...
14:31h? Ist das okay?

Gru?, Steffen

On Mon, Sep 04, 2006 at 21:36, Jan Kechel wrote:
> Jonas Heese wrote:
> > Hi!
> > 
> > Ich hatte angenommen das Mittwoch (diesen) um 14:00h ein treffen w?re?
> 
> Ich hatte das vor zwei Wochen als Termin vorgeschlagen, aber darauf
> kamen bisher noch keine Zusagen und auch keine Absagen ..
> 
> Naechste Woche bin ich jedenfalls nicht da, aber dann muesstet ihr halt
> auf meine Anwesenheit verzichten :)
> 
> > gruss, jonas
> 
> Gruss,
> 
> Jan
> 
> > On Monday 04 September 2006 11:13, Steffen Evers wrote:
> >> Hallo!
> >>
> >> Wir sollten uns bald mal wieder treffen ... n?chste Woche ... Mo oder
> >> Mi?
> >>
> >> Gru?, Steffen



From mail at jonasheese.de  Tue Sep  5 18:35:23 2006
From: mail at jonasheese.de (Jonas Heese)
Date: Tue, 05 Sep 2006 18:35:23 +0200
Subject: [Teamfound-development] Naechstes Treffen
In-Reply-To: <20060904203711.GA30254@flamenco.cs.tu-berlin.de>
References: <20060904111357.GA3518@newage.cs.tu-berlin.de>	<200609041603.15397.mail@jonasheese.de>	<44FC8050.2080208@kechel.de>
	<20060904203711.GA30254@flamenco.cs.tu-berlin.de>
Message-ID: <44FDA74B.4000208@jonasheese.de>

Hi,

mir ist leider ein Termin dazwischen gekommen, daher werde ich mirgen 
erst sp?ter in Berlin eintreffen, ich w?re daher f?r n?chste Woche. Bis 
dahin will ich eh auch ein treibender Kern werden ;)

gruss, Jonas


Steffen Evers schrieb:
> Hallo!
>
> Dann nehmen wir doch diesen Mittwoch ...
>
> Ohne Jan macht das doch keinen gro?en Sinn, habe ich das Gef?hl, weil
> er mir der "treibende Kern" zu sein scheint. Also diesen Mittwoch ...
> 14:31h? Ist das okay?
>
> Gru?, Steffen
>
> On Mon, Sep 04, 2006 at 21:36, Jan Kechel wrote:
>   
>> Jonas Heese wrote:
>>     
>>> Hi!
>>>
>>> Ich hatte angenommen das Mittwoch (diesen) um 14:00h ein treffen w?re?
>>>       
>> Ich hatte das vor zwei Wochen als Termin vorgeschlagen, aber darauf
>> kamen bisher noch keine Zusagen und auch keine Absagen ..
>>
>> Naechste Woche bin ich jedenfalls nicht da, aber dann muesstet ihr halt
>> auf meine Anwesenheit verzichten :)
>>
>>     
>>> gruss, jonas
>>>       
>> Gruss,
>>
>> Jan
>>
>>     
>>> On Monday 04 September 2006 11:13, Steffen Evers wrote:
>>>       
>>>> Hallo!
>>>>
>>>> Wir sollten uns bald mal wieder treffen ... n?chste Woche ... Mo oder
>>>> Mi?
>>>>
>>>> Gru?, Steffen
>>>>         
>
> _______________________________________________
> Teamfound-development mailing list
> Teamfound-development at lists.berlios.de
> https://lists.berlios.de/mailman/listinfo/teamfound-development
>   



From moddin at hqpm.net  Tue Sep  5 21:25:13 2006
From: moddin at hqpm.net (Moddin)
Date: Tue, 05 Sep 2006 21:25:13 +0200
Subject: [Teamfound-development] Treffen
Message-ID: <44FDCF19.5040307@hqpm.net>

Hey,

Ich kann morgen als auch n?chste Woche zum Treffen.
Von mir aus k?nnen wir z.b. diese Woche an der Umsetzung des Usermanagement
arbeiten und n?chste Woche in einem Treffen auswerten wie wir 
vorangekommen sind.
Ob zwei Treffen sinnvoll sind weiss ich nicht.
Ich w?rde dann morgen die Datenbank erweitern und mich da um
die zus?tzlichen Funktionen k?mmern.



Moddin



From tron at cs.tu-berlin.de  Wed Sep  6 01:29:34 2006
From: tron at cs.tu-berlin.de (Steffen Evers)
Date: Wed, 06 Sep 2006 01:29:34 +0200
Subject: [Teamfound-development] Treffen
In-Reply-To: <44FDCF19.5040307@hqpm.net>
References: <44FDCF19.5040307@hqpm.net>
Message-ID: <44FE085E.5010801@cs.tu-berlin.de>

Moddin wrote:
> Ich kann morgen als auch n?chste Woche zum Treffen.
> Von mir aus k?nnen wir z.b. diese Woche an der Umsetzung des Usermanagement
> arbeiten und n?chste Woche in einem Treffen auswerten wie wir 
> vorangekommen sind.
> Ob zwei Treffen sinnvoll sind weiss ich nicht.
> Ich w?rde dann morgen die Datenbank erweitern und mich da um
> die zus?tzlichen Funktionen k?mmern.

Eigentlich w?rde ich Euch alle 4 mal gerne auf einem Haufen haben ... 3 
w?re auch noch was ... 2 brauchen wir gar nicht erst anfangen ...

Also, wenn es kein gro?er Aufwand ist, schlage ich vor, da? wir uns 
morgen erstmal treffen und dann weitersehen (14:31h) ... Moddin, wir 
sollten uns sowieso mal sehen ...

Also ich bin sowieso da, w?rde Euch gerne bald sehen (Mo oder Mi ab 14h) 
   ... der Rest liegt bei Euch ...

Wir sollten aber dann auf jeden Fall bald einen Termin machen, wo ALLE 
k?nnen ...

Gru?, Steffen


From jan at kechel.de  Wed Sep  6 11:40:07 2006
From: jan at kechel.de (Jan Kechel)
Date: Wed, 06 Sep 2006 11:40:07 +0200
Subject: [Teamfound-development] Treffen
In-Reply-To: <44FE085E.5010801@cs.tu-berlin.de>
References: <44FDCF19.5040307@hqpm.net> <44FE085E.5010801@cs.tu-berlin.de>
Message-ID: <44FE9777.1070503@kechel.de>

-----BEGIN PGP SIGNED MESSAGE-----
Hash: RIPEMD160

Steffen Evers wrote:

> Eigentlich w?rde ich Euch alle 4 mal gerne auf einem Haufen haben ... 3 
> w?re auch noch was ... 2 brauchen wir gar nicht erst anfangen ...
> 
> Also, wenn es kein gro?er Aufwand ist, schlage ich vor, da? wir uns 
> morgen erstmal treffen und dann weitersehen (14:31h) ... Moddin, wir 
> sollten uns sowieso mal sehen ...

Also Moddin und Ich koennen heute problemlos kommen.
Jonas hat ja schon abgesagt, und von Andreas kam noch keine Antwort
bzgl. heute .. also doch zu zweit?

> Also ich bin sowieso da, w?rde Euch gerne bald sehen (Mo oder Mi ab 14h) 
>    ... der Rest liegt bei Euch ...
> 
> Wir sollten aber dann auf jeden Fall bald einen Termin machen, wo ALLE 
> k?nnen ...

Wo ALLE koennen, da schlag ich schonmal Mittwoch den 20. September 2006
14:31 Uhr vor. Da bin ich wieder im Lande.

> Gru?, Steffen

Gruss,

Jan

-----BEGIN PGP SIGNATURE-----
Version: GnuPG v1.4.3 (GNU/Linux)

iD8DBQFE/pd058nJkn8diosRAz0xAJ0QQVFgFuT8J3+A19yJodV2G0d2TwCfffPI
aYYVBa7TGQwvcf8WhR83dxQ=
=nMzR
-----END PGP SIGNATURE-----


From ab at wizard-soft.de  Wed Sep  6 11:45:54 2006
From: ab at wizard-soft.de (Andreas Bachmann)
Date: Wed, 6 Sep 2006 11:45:54 +0200
Subject: [Teamfound-development] Treffen
In-Reply-To: <44FE9777.1070503@kechel.de>
Message-ID: <000801c6d199$3fb6bda0$de43930a@odin>

Von mir auch ein OK!

Heute 14:31 Uni!!!!


Gru?

Andreas

-----Urspr?ngliche Nachricht-----
Von: teamfound-development-bounces at lists.berlios.de
[mailto:teamfound-development-bounces at lists.berlios.de] Im Auftrag von Jan
Kechel
Gesendet: Mittwoch, 6. September 2006 11:40
An: Steffen Evers
Cc: teamfound-development at lists.berlios.de
Betreff: Re: [Teamfound-development] Treffen

-----BEGIN PGP SIGNED MESSAGE-----
Hash: RIPEMD160

Steffen Evers wrote:

> Eigentlich w?rde ich Euch alle 4 mal gerne auf einem Haufen haben ... 3 
> w?re auch noch was ... 2 brauchen wir gar nicht erst anfangen ...
> 
> Also, wenn es kein gro?er Aufwand ist, schlage ich vor, da? wir uns 
> morgen erstmal treffen und dann weitersehen (14:31h) ... Moddin, wir 
> sollten uns sowieso mal sehen ...

Also Moddin und Ich koennen heute problemlos kommen.
Jonas hat ja schon abgesagt, und von Andreas kam noch keine Antwort
bzgl. heute .. also doch zu zweit?

> Also ich bin sowieso da, w?rde Euch gerne bald sehen (Mo oder Mi ab 14h) 
>    ... der Rest liegt bei Euch ...
> 
> Wir sollten aber dann auf jeden Fall bald einen Termin machen, wo ALLE 
> k?nnen ...

Wo ALLE koennen, da schlag ich schonmal Mittwoch den 20. September 2006
14:31 Uhr vor. Da bin ich wieder im Lande.

> Gru?, Steffen

Gruss,

Jan

-----BEGIN PGP SIGNATURE-----
Version: GnuPG v1.4.3 (GNU/Linux)

iD8DBQFE/pd058nJkn8diosRAz0xAJ0QQVFgFuT8J3+A19yJodV2G0d2TwCfffPI
aYYVBa7TGQwvcf8WhR83dxQ=
=nMzR
-----END PGP SIGNATURE-----
_______________________________________________
Teamfound-development mailing list
Teamfound-development at lists.berlios.de
https://lists.berlios.de/mailman/listinfo/teamfound-development



From jan at kechel.de  Wed Sep  6 11:51:36 2006
From: jan at kechel.de (Jan Kechel)
Date: Wed, 06 Sep 2006 11:51:36 +0200
Subject: [Teamfound-development] Treffen
In-Reply-To: <000801c6d199$3fb6bda0$de43930a@odin>
References: <000801c6d199$3fb6bda0$de43930a@odin>
Message-ID: <44FE9A28.30404@kechel.de>

-----BEGIN PGP SIGNED MESSAGE-----
Hash: RIPEMD160

Andreas Bachmann wrote:
> Von mir auch ein OK!
> 
> Heute 14:31 Uni!!!!
> 
> 
> Gru?
> 
> Andreas

Super!

Dann bis nachher,

Jan
-----BEGIN PGP SIGNATURE-----
Version: GnuPG v1.4.3 (GNU/Linux)

iD8DBQFE/pol58nJkn8diosRA7zfAJ9sOezT8iGjjksoss2dAWnpq8T0NwCfZ7Tf
Hi7ENIRPcGrIpUIg9geJI3M=
=oQPe
-----END PGP SIGNATURE-----


From moddin at hqpm.net  Wed Sep  6 11:53:56 2006
From: moddin at hqpm.net (Moddin)
Date: Wed, 06 Sep 2006 11:53:56 +0200
Subject: [Teamfound-development] Treffen
In-Reply-To: <44FE085E.5010801@cs.tu-berlin.de>
References: <44FDCF19.5040307@hqpm.net> <44FE085E.5010801@cs.tu-berlin.de>
Message-ID: <44FE9AB4.9010107@hqpm.net>

Steffen Evers wrote:
> Moddin wrote:
>   
>> Ich kann morgen als auch n?chste Woche zum Treffen.
>> Von mir aus k?nnen wir z.b. diese Woche an der Umsetzung des Usermanagement
>> arbeiten und n?chste Woche in einem Treffen auswerten wie wir 
>> vorangekommen sind.
>> Ob zwei Treffen sinnvoll sind weiss ich nicht.
>> Ich w?rde dann morgen die Datenbank erweitern und mich da um
>> die zus?tzlichen Funktionen k?mmern.
>>     
>
> Eigentlich w?rde ich Euch alle 4 mal gerne auf einem Haufen haben ... 3 
> w?re auch noch was ... 2 brauchen wir gar nicht erst anfangen ...
>
> Also, wenn es kein gro?er Aufwand ist, schlage ich vor, da? wir uns 
> morgen erstmal treffen und dann weitersehen (14:31h) ... Moddin, wir 
> sollten uns sowieso mal sehen ...
>
> Also ich bin sowieso da, w?rde Euch gerne bald sehen (Mo oder Mi ab 14h) 
>    ... der Rest liegt bei Euch ...
>
> Wir sollten aber dann auf jeden Fall bald einen Termin machen, wo ALLE 
> k?nnen ...
>
> Gru?, Steffen
> _______________________________________________
> Teamfound-development mailing list
> Teamfound-development at lists.berlios.de
> https://lists.berlios.de/mailman/listinfo/teamfound-development
>
>   
Das heisst, dass ich heut 14 :30 erstmal da bin .
Und wenns klappt zumindestens auch noch Jan und Andreas.

Moddin


From mail at jonasheese.de  Thu Sep  7 13:01:30 2006
From: mail at jonasheese.de (Jonas Heese)
Date: Thu, 7 Sep 2006 13:01:30 +0200
Subject: [Teamfound-development] Web-Crawler: Behandlung von Frames
Message-ID: <200609071301.30429.mail@jonasheese.de>

Hi,

ich habe gestern abend, w?hrend ich nicht einschlafen konnte, mal dar?ber 
nachgedacht, wie man mit Frames umgehen k?nnte.

Mir sind bisher folgende M?glichkeiten eingefallen:

- Alle Frames in ein Dokument verschmelzen und in den Index werfen, als Url 
wird nat?rlich das Frameset gespeichert

- Versuchen den Inhaltsframe herauszufinden (m?gliche Ans?tze sind das 
Frameziel der Links, wenn da viel in einen Framegeht wird dieser wohl den 
Inhalt haben - oder einfach dem Umfang des Textes) und nur diesen einf?gen.

- Progressiv w?re es, den Nutzer zu fragen ;) Ist aber wohl eher unsinniger 
Aufwand

Ich denke erstere Herangehensweise ist am sinnvollsten. Andere Meinungen? Oder 
Ideen?


-- 
gruss, Jonas

http://www.jonasheese.de
GPG-Key at http://www.jonasheese.de/gpg


From jan at kechel.de  Thu Sep  7 13:05:33 2006
From: jan at kechel.de (Jan Kechel)
Date: Thu, 07 Sep 2006 13:05:33 +0200
Subject: [Teamfound-development] Web-Crawler: Behandlung von Frames
In-Reply-To: <200609071301.30429.mail@jonasheese.de>
References: <200609071301.30429.mail@jonasheese.de>
Message-ID: <44FFFCFD.80700@kechel.de>

-----BEGIN PGP SIGNED MESSAGE-----
Hash: RIPEMD160

Jonas Heese wrote:
> Hi,
> 
> ich habe gestern abend, w?hrend ich nicht einschlafen konnte, mal dar?ber 
> nachgedacht, wie man mit Frames umgehen k?nnte.
> 
> Mir sind bisher folgende M?glichkeiten eingefallen:
> 
> - Alle Frames in ein Dokument verschmelzen und in den Index werfen, als Url 
> wird nat?rlich das Frameset gespeichert

So dachte ich, falls ein Frameset existiert, dann NUR den Text der
verlinkten Frames (aber davon aller) indizieren.

Eine Unterscheidung welche Frames nun indiziert werden sollen halte ich
fuer unsinnig.

Das ganze sollte noch rekursiv programmiert sein, falls ein weiterer
frameset in einem frame existiert.

Implementationstechnisch sollte also eine funktion einfach den
enthaltenen text als string zurueckliefern, so dass dann alle
nicht-frameset texte zusammen an lucene uebergeben werden koennen.

jupp, natuerlich speichern wir die url vom ausgangs-frameset

Jan

> 
> - Versuchen den Inhaltsframe herauszufinden (m?gliche Ans?tze sind das 
> Frameziel der Links, wenn da viel in einen Framegeht wird dieser wohl den 
> Inhalt haben - oder einfach dem Umfang des Textes) und nur diesen einf?gen.
> 
> - Progressiv w?re es, den Nutzer zu fragen ;) Ist aber wohl eher unsinniger 
> Aufwand
> 
> Ich denke erstere Herangehensweise ist am sinnvollsten. Andere Meinungen? Oder 
> Ideen?
> 
> 

-----BEGIN PGP SIGNATURE-----
Version: GnuPG v1.4.3 (GNU/Linux)

iD8DBQFE//z758nJkn8diosRA+kHAJ4s/XjG4ehnlZavJ04H5UvQUxNykgCfeLBM
qh4DgdcGT40HviGy1nsIOHA=
=4vYi
-----END PGP SIGNATURE-----


From jan at kechel.de  Thu Sep  7 13:06:24 2006
From: jan at kechel.de (Jan Kechel)
Date: Thu, 07 Sep 2006 13:06:24 +0200
Subject: [Teamfound-development] heute im chat
Message-ID: <44FFFD30.6030209@kechel.de>

-----BEGIN PGP SIGNED MESSAGE-----
Hash: RIPEMD160

Hi,

moddin und ich sind heute nachmittag die ganze zeit auch im chat. wer
auch am coden ist kann sich ja mit einloggen.

gruss,

Jan
-----BEGIN PGP SIGNATURE-----
Version: GnuPG v1.4.3 (GNU/Linux)

iD8DBQFE//0v58nJkn8diosRAzKUAKCfSYGpjY9hD97YBsktLxrigjtttACg2BMt
8M+Xco1IP7jZlV7VB/oy2wU=
=77ON
-----END PGP SIGNATURE-----


From mail at jonasheese.de  Thu Sep  7 14:21:27 2006
From: mail at jonasheese.de (Jonas Heese)
Date: Thu, 7 Sep 2006 14:21:27 +0200
Subject: [Teamfound-development] Web-Crawler: Behandlung von Frames
In-Reply-To: <44FFFCFD.80700@kechel.de>
References: <200609071301.30429.mail@jonasheese.de> <44FFFCFD.80700@kechel.de>
Message-ID: <200609071421.27822.mail@jonasheese.de>

On Thursday 07 September 2006 13:05, Jan Kechel wrote:
> Implementationstechnisch sollte also eine funktion einfach den
> enthaltenen text als string zurueckliefern, so dass dann alle
> nicht-frameset texte zusammen an lucene uebergeben werden koennen.

Davon halte ich grunds?tzlich wenig, da es (sp?ter) f?r die qualit?t der 
Suchergebnisse interessant sein kann, wo die Texte vorkamen.

Direkt vor dem einf?gen in den Index haben wir imho noch ein striptags drin, 
oder das HTMLDocument macht das selber. Aber bis dahin sollte das zeug ruhig 
erhalten bleiben.

-- 
gruss, Jonas

http://www.jonasheese.de
GPG-Key at http://www.jonasheese.de/gpg


From jan at kechel.de  Thu Sep  7 16:10:00 2006
From: jan at kechel.de (Jan Kechel)
Date: Thu, 07 Sep 2006 16:10:00 +0200
Subject: [Teamfound-development] Interface fuer user / project /
	rechte-management
Message-ID: <45002838.3080709@kechel.de>

-----BEGIN PGP SIGNED MESSAGE-----
Hash: RIPEMD160

Hi,

so, moddin und ich haben noch viele viele leider notwendige funktionen
ins interface geschrieben:

# 11 Login
# 12 Nutzer zu Projekt auslesen
# 13 Nutzer zu Projekt hinzufuegen
# 14 Nutzer aus Projekt entfernen
# 15 sich als Nutzer registrieren
# 16 Benutzer editieren
# 17 Projekt anlegen
# 18 Rechte zu Projekt auslesen
# 19 Projektrechte editieren

wir haben auch die datenbank-tabellen entsprechend angepasst um die von
uns geplante funktionalitaet zu realisieren.

bitte schaut mal drueber, morgen fangen wir dann an das zu implementieren.

die xml-stuktur wurde auch etwas veraendert, so sind die
teamfound-anfragen (wie search, addpage, etc.) in einen eigenen
unterblock <teamfound> gewandert, neu dazu gekommen ist ein hauptblock
<session> mit den usermanagement dingen und die interface-sachen sind in
den <server> block verschoben worden.

Die Rechte die man selber hat werden bei <getcategories> mit angegeben
(koennte man auch umbenennen in getprojectinfo da die funktionalitaet
jetzt dazu eher passt)
als rechte haben wir mal definiert (jeweils pro projekt gibt es die
rollen admin, user und guest, da admin aber immer alles darf muessen
hier keine besonderen Rechte gespeichert werden):

user-useradd = yes/no
user-urledit =
user-catedit =
user-addurl =
user-addcat =

guest-read = yes/no (projekte ohne guest read werden auch nicht
angezeigt bei nicht berechtigten)
guest-urledit =
guest-catedit =
guest-addurl =
guest-addcat =


hier nochmal das neue xml-grundgeruest:

<?xml version="1.0" encoding="ISO-8859-1"?>
<?xml-stylesheet type="text/xsl" href="transform.xsl"?>

<response>

 <server>
  <name>TeamFound</name>
  <interface-version>3</interface-version>
  <version>0.2</version>
  <return-value>0</return-value>
  <return-description>OK</return-description>
 </server>


 <session>
   <name>Hans</name> (guest dann leer)
   <role>Admin</role> (moelgiche : admin user guest)
   <sessionkey>bfhu6f76b</sessionkey>
   <command>login</command>           (gemeint ist das vorher
aufgerufene Kommando)
   <return-value>0</return-value>
   <return-description>OK</return-description>
 </session>

 <teamfound>
  <command>addpage</command>           (gemeint ist das vorher
aufgerufene Kommando)
  <return-value>0</return-value>
  <return-description>OK</return-description>

  <project-counter>
    <project>
      <projectID>0</projectID>
       <count>3</count>
    </project>
    <project>
      <projectID>3</projectID>
      <count>5</count>
    </project>
  </project-counter>

  <addpage>
  </addpage>

  <search>
  </search>

  <addcategory>
  </addcategory>

  <getcategories>
  </getcategories>

 </teamfound>

</response>


So das wars erstmal :)

Gruss,

Jan & Moddin
-----BEGIN PGP SIGNATURE-----
Version: GnuPG v1.4.3 (GNU/Linux)

iD8DBQFFACg258nJkn8diosRA7heAJ9dqKhqicpmVUD/q8emFmCMez4fTgCg2J3N
l4pyl2fhwOms4RifrMV5olY=
=U84s
-----END PGP SIGNATURE-----


From mail at jonasheese.de  Mon Sep 11 20:39:53 2006
From: mail at jonasheese.de (Jonas Heese)
Date: Mon, 11 Sep 2006 18:39:53 +0000
Subject: [Teamfound-development] =?iso-8859-1?q?TF=3A_Logs=2C_DB-=C4nderun?=
	=?iso-8859-1?q?gen_=2C_UpdateThread?=
Message-ID: <200609111839.53825.mail@jonasheese.de>

Hi,

1) Logs - Ich f?nde es gut, wenn der Server ordentlich loggen k?nnte, dabei 
gehts eher um debug-logs, man k?nnte damit aber auch gleich Suchlogs m?glich 
machen. Ich w?re f?r Log4J, das ist sehr m?chtig und ist auch fix, wenn 
niemand ertwas dagegen hat w?rde ich da mal was einbauen und dann ein kleines 
Howto ins Wiki schreiben

2) In der Datenbank stehen ja alle Dokumente, ich br?uchte dort einerseits ein 
Feld, in welchem steht wann dieses zuletzt neu eingelesen wurde und 
andererseits eine Methode wie 'gib mir alle Dokumente die vor Datum x zuletzt 
gelesen wurden'. Soll ich mir den DB-Code selber anschauen oderkann das 
jemand mit Ahnung schnell einbauen?

3) Ich habe schonmal angefangen einen UpdateThread zu skizzieren, dieser wird 
vom Servlet automagisch gestartet und wieder geschlossen, wenn das Servlet 
gestoppt wird. Dieser Thread w?rde in einem konfigurierbaren Intervall alle 
Dokumente neu idexieren welche ein ebenso konfigurierbares alter 
?berschritten haben.

A) Ich habe den Downloader neu implementiert und dabei etwas mehr Sorgfalt 
gegen?ber HTTPFehlern eingebaut (schmeisst exceptions ;) ) ausserdem sollten 
nun Redirects mitgemacht werden und das zusammenf?gen von Framesets ist auch 
schon weitgehend drin. Ich teste an dem Teil aber gerade noch. Achja, die 
Zeichensatzprobleme sollten sich mit dem Ding auch gel?st haben, sofern der 
Webserver den richtigen Content-Type mitschickt.


Noch was zu den Frames: Meiner Meinung nach ist es doch wichtig, den 
Hauptinhaltsframe herauszufinden, da dieser ja den Einleitungstext f?r die 
Ergebnisausgabe enth?lt....

gruss, Jonas


From moddin at hqpm.net  Mon Sep 11 20:02:04 2006
From: moddin at hqpm.net (Moddin)
Date: Mon, 11 Sep 2006 20:02:04 +0200
Subject: [Teamfound-development]
 =?iso-8859-1?q?TF=3A_Logs=2C_DB-=C4nderun?=
 =?iso-8859-1?q?gen_=2C_UpdateThread?=
In-Reply-To: <200609111839.53825.mail@jonasheese.de>
References: <200609111839.53825.mail@jonasheese.de>
Message-ID: <4505A49C.8010603@hqpm.net>

Jonas Heese wrote:
> Hi,
>
> 1) Logs - Ich f?nde es gut, wenn der Server ordentlich loggen k?nnte, dabei 
> gehts eher um debug-logs, man k?nnte damit aber auch gleich Suchlogs m?glich 
> machen. Ich w?re f?r Log4J, das ist sehr m?chtig und ist auch fix, wenn 
> niemand ertwas dagegen hat w?rde ich da mal was einbauen und dann ein kleines 
> Howto ins Wiki schreiben
>   
klingt gut !
> 2) In der Datenbank stehen ja alle Dokumente, ich br?uchte dort einerseits ein 
> Feld, in welchem steht wann dieses zuletzt neu eingelesen wurde und 
> andererseits eine Methode wie 'gib mir alle Dokumente die vor Datum x zuletzt 
> gelesen wurden'. Soll ich mir den DB-Code selber anschauen oderkann das 
> jemand mit Ahnung schnell einbauen?
>   
Ok, ich hab 2 Funktionen implementiert:
 /**
     * Liefert alle indizierten Dokumente, deren Indizierung
     * laenger her ist als das uebergebene Datum
     *
     * @return Vector<urltabBean> die indizierten URLs
     * @param Date Datum
     */
    public Vector<urltabBean> getOlderDocs(Connection conn, 
java.util.Date datum) throws SQLException;

    /**
     * Setz das Datum eines Eintrages in der indexedUrls Tabelle auf
     * das jetzige Serverdatum
     *
     */
    public void refreshIndexDate(Connection conn) throws SQLException;



From mail at jonasheese.de  Mon Sep 18 19:00:39 2006
From: mail at jonasheese.de (Jonas Heese)
Date: Mon, 18 Sep 2006 17:00:39 -0000
Subject: [Teamfound-development] Stand und Bericht
Message-ID: <200610182108.08163.mail@jonasheese.de>

Hi,

ich glaube Steffen erwartet einen Abschlussbericht? Hat da jemand schon ideen? 
(ich hab ehrlich gesagt nicht so viele...)

Ansonsten tut es mir echt leid das ich meinen code noch nicht committed habe, 
aber ohne netz zu hause ist das scheinbar echt schwer (hab ihn heute auf dem 
ipod ins b?ro getragen, aber cp hat netterweise die .svn-verzeichnisse 
weggelassen :(  )

Ich war nichtsdestotrotz auch nicht unfleissig: der neue crawler ist eingebaut 
und getestet (sammelt sich das encoding aus 3 m?glichen stellen, das mit den 
framesets tut auch), der updateThread ist zumindest skizziert, da fehlen mir 
derzeit aber einfach die Datenbank-Methoden sowie eine Methode um eine Seite 
im Index zu updaten.

Dazu aber morgen noch mehr Info, da ist dann n?mlich hoffentlich das Internet 
wieder da ;)
-- 
gruss, Jonas

http://www.jonasheese.de
GPG-Key at http://www.jonasheese.de/gpg


From jan at kechel.de  Tue Sep 19 06:53:35 2006
From: jan at kechel.de (Jan Kechel)
Date: Tue, 19 Sep 2006 06:53:35 +0200
Subject: [Teamfound-development] Stand und Bericht
In-Reply-To: <200610182108.08163.mail@jonasheese.de>
References: <200610182108.08163.mail@jonasheese.de>
Message-ID: <450F77CF.3010308@kechel.de>

-----BEGIN PGP SIGNED MESSAGE-----
Hash: RIPEMD160

Hi,

so, bin wieder da und bereit fulltime zu coden :)

Waere schoen wenn die anderen auch noch n kurzen Bericht hierher senden
was schon erledigt ist und so damit ich einen kleinen Ueberblick bekomme
Es hat ja leider keiner im wiki ins log was eingetragen, und viel
traffic war auf der liste hier auch nicht .. :(

Jonas Heese wrote:
> Hi,
>
> ich glaube Steffen erwartet einen Abschlussbericht? Hat da jemand schon ideen? 
> (ich hab ehrlich gesagt nicht so viele...)

naja, jedenfalls hatte ich vor knapp zwei wochen schon das
tex-grungeruest ins svn gestellt. ist im verzeichnis teamfound/docs/SS06

Als ideen hatte ich verschiedene kapitel/sections da schon mit
eingetragen, bezieht sich hauptsaechlich auf die neuerungen, sowas wie
ein ausformuliertes changelog ..
Allerdings hatte steffen ja *stark* darauf hingewiesen dass er nich so
sehr an den technischen details sondern vielmehr am projektverlauf
interessiert ist. Daher kann ich nur nochmals sagen: Haltet den Verlauf
bitte im Wiki auch regelmaessig fest, ansonsten wird das echt schwierig!

> Ansonsten tut es mir echt leid das ich meinen code noch nicht committed habe, 
> aber ohne netz zu hause ist das scheinbar echt schwer (hab ihn heute auf dem 
> ipod ins b?ro getragen, aber cp hat netterweise die .svn-verzeichnisse 
> weggelassen :(  )

hehe, kein problem

> Ich war nichtsdestotrotz auch nicht unfleissig: der neue crawler ist eingebaut 
> und getestet (sammelt sich das encoding aus 3 m?glichen stellen, das mit den 
> framesets tut auch), der updateThread ist zumindest skizziert, da fehlen mir 
> derzeit aber einfach die Datenbank-Methoden sowie eine Methode um eine Seite 
> im Index zu updaten.

cool, klinkt top!

> Dazu aber morgen noch mehr Info, da ist dann n?mlich hoffentlich das Internet 
> wieder da ;)


alles klar, bis denne,

Jan

-----BEGIN PGP SIGNATURE-----
Version: GnuPG v1.4.3 (GNU/Linux)

iD8DBQFFD3fM58nJkn8diosRA1M9AJ9xCD8q7BiElFXR4kT2QirV7CEb7QCdGhoB
dPztmiI/GVk53rRJUf2r3TA=
=3tSm
-----END PGP SIGNATURE-----


From mail at jonasheese.de  Sun Sep 17 16:44:41 2006
From: mail at jonasheese.de (Jonas Heese)
Date: Sun, 17 Sep 2006 14:44:41 +0000
Subject: [Teamfound-development] =?iso-8859-1?q?=C4nderungen_durch_neuen_C?=
	=?iso-8859-1?q?rawler_und_UpdateThread?=
Message-ID: <200609171444.41516.mail@jonasheese.de>

Hi,

es ergeben sich einige ?nderungen im Code:

- Die Categorien werden bisher an den Downloader ?bergeben, ich habe das im 
neuen Crawler nicht vorgesehen, da der imho damit garnichts zu tun hat. Mein 
Vorschlag: Der TeamFoundController tut die Kategorien nicht in das Dokument, 
sondern ?bergibt sie dem Indexer

- TeamFoundConfig sollte man am anfang einmal konfigurieren und dann per 
singleton ?berall benutzen k?nnen. Sofern die das nicht eh schon ist, muss 
die Klasse nat?rlich threading-f?hig werden!

- Der Controller muss die Methoden updateDocument implementieren, evtl. kann 
man den Code eh mal etwas aufr?umen (ich schreibe dazu gleich noch ne Mail)

- Urls in der DB sollten einen SHA-1-Hash speichern, damit beim Update 
festgestellt werden kann ob sie sich ge?ndert haben (habe das in den 
updateDocument-Methoden bereits skizziert)

gruss, Jonas


From mail at jonasheese.de  Sun Sep 17 16:53:01 2006
From: mail at jonasheese.de (Jonas Heese)
Date: Sun, 17 Sep 2006 14:53:01 +0000
Subject: [Teamfound-development] =?iso-8859-1?q?Architektur=E4nderungen_Se?=
	=?iso-8859-1?q?rver?=
Message-ID: <200609171453.02011.mail@jonasheese.de>

Hi,

ich w?rde gerne ein paar ?nderungen im Code diskutieren, fangen wir mal mit 
kleinen Sachen an:

- NewIndexEntry wird bisher vom Downloader also vom Crawler erzeugt, der 
Crawler hat aber mit dem Index eigentlich garnichts zu tun, sinniger w?re es 
imho, das der Crawler ein Dokument zur?ckgibt, was Inhalt und Info (url, 
headers) enth?lt. Der Indexer bekommt dann dieses Dokument + Metainfos 
?bergeben (Kategorien). Vorteil: Die Dokument-Klasse ist unabh?ngig vom 
Zweck, der UpdateThread zB. ?bergibt auch solche Dokumente aber keine 
Kategorien, da sich diese nicht ?ndern.

- Der Controller wird meiner Meinung nach zu gro? und enth?lt zuviel 
Spaghetti-Code, ich w?re daf?r pro Aktion ein eigenes Modul also eine eigene 
Klasse zu implementieren, zB. also wiedereintrittsfeste statische Methoden, 
so k?nnte man den Code schneller lokalisieren und man blickt auch noch durch 
wenn die neuen Interface-Methoden reinkommen.

Vorteil ausserdem: Der Controller w?rde nur Aktionen aufrufen, die selbst aber 
nicht wissen von wem sie aufgerufen werden. Dies w?rde Vorteile f?r Sachen 
wie den UpdateThread oder andere zuk?nftige Dinge bringen, da sie diese 
Aktionen auch einfach aufrufen k?nnten, ohne das sie diesen einen Controller 
vorspielen m?ssten. Evtl. kann man den Controller auch ganz weglassen oder 
die Befehlsvalidierung aus dem Servlet in den Controller verschieben (das 
wird ja potentiell auch imme rmehr Code der im Servlet eigentlich nix zu 
suchen hat)

Also:

Servlet ---> Controller  ---> Aktion
UpdateThread ---> Aktion

- Konfiguration sollte wie schon gesagt lieber statisch per singleton 
zug?nglich sein, dann wird nicht ?berall dieses Objekt durchgeschleift (ich 
hab mittlerweile schon ne Menge stellen wo ich an die Config m?sste, wo es 
aber imho nix bringt dieses Objekt durchzureichen)

- TestCases k?nnten mit JUnit umgesetzt werden

gruss, Jonas


From moddin at hqpm.net  Tue Sep 19 12:59:29 2006
From: moddin at hqpm.net (Moddin)
Date: Tue, 19 Sep 2006 12:59:29 +0200
Subject: [Teamfound-development]
 =?iso-8859-1?q?Architektur=E4nderungen_Se?= =?iso-8859-1?q?rver?=
In-Reply-To: <200609171453.02011.mail@jonasheese.de>
References: <200609171453.02011.mail@jonasheese.de>
Message-ID: <450FCD91.1020105@hqpm.net>

Jonas Heese wrote:
> Hi,
>
> ich w?rde gerne ein paar ?nderungen im Code diskutieren, fangen wir mal mit 
> kleinen Sachen an:
>
> - NewIndexEntry wird bisher vom Downloader also vom Crawler erzeugt, der 
> Crawler hat aber mit dem Index eigentlich garnichts zu tun, sinniger w?re es 
> imho, das der Crawler ein Dokument zur?ckgibt, was Inhalt und Info (url, 
> headers) enth?lt. Der Indexer bekommt dann dieses Dokument + Metainfos 
> ?bergeben (Kategorien). Vorteil: Die Dokument-Klasse ist unabh?ngig vom 
> Zweck, der UpdateThread zB. ?bergibt auch solche Dokumente aber keine 
> Kategorien, da sich diese nicht ?ndern.
>   
Prinzipiell ist das Document was hier erzeugt wird doch nur eine Klasse
die eben diese infos enthaelt ... die Klasse Document an sich hat noch
nichts mit dem Index zu tun sondern haelt nur die Daten die
man dann im Index ablegen kann.
Also noch mal eine Klasse einfuehren die den selben zweck hat halte ich
fuer uebertrieben, vielleicht ist IndexEntry einfach an der falschen 
Stelle ...
Mit den Kategorien geh ich mit, die brauchen nicht ueber den Crawler ins
Dokument!


> - Der Controller wird meiner Meinung nach zu gro? und enth?lt zuviel 
> Spaghetti-Code, ich w?re daf?r pro Aktion ein eigenes Modul also eine eigene 
> Klasse zu implementieren, zB. also wiedereintrittsfeste statische Methoden, 
> so k?nnte man den Code schneller lokalisieren und man blickt auch noch durch 
> wenn die neuen Interface-Methoden reinkommen.
>   
ja ist mir auch aufgefallen ... vorallem wirds grad zu verworren wenn 
jetz noch
die Rechteueberpruefung mit rein soll ...

> Vorteil ausserdem: Der Controller w?rde nur Aktionen aufrufen, die selbst aber 
> nicht wissen von wem sie aufgerufen werden. Dies w?rde Vorteile f?r Sachen 
> wie den UpdateThread oder andere zuk?nftige Dinge bringen, da sie diese 
> Aktionen auch einfach aufrufen k?nnten, ohne das sie diesen einen Controller 
> vorspielen m?ssten. Evtl. kann man den Controller auch ganz weglassen oder 
> die Befehlsvalidierung aus dem Servlet in den Controller verschieben (das 
> wird ja potentiell auch imme rmehr Code der im Servlet eigentlich nix zu 
> suchen hat)
>
> Also:
>
> Servlet ---> Controller  ---> Aktion
> UpdateThread ---> Aktion
>
> - Konfiguration sollte wie schon gesagt lieber statisch per singleton 
> zug?nglich sein, dann wird nicht ?berall dieses Objekt durchgeschleift (ich 
> hab mittlerweile schon ne Menge stellen wo ich an die Config m?sste, wo es 
> aber imho nix bringt dieses Objekt durchzureichen)
>
> - TestCases k?nnten mit JUnit umgesetzt werden
>
> gruss, Jonas
> _______________________________________________
> Teamfound-development mailing list
> Teamfound-development at lists.berlios.de
> https://lists.berlios.de/mailman/listinfo/teamfound-development
>
>   



From mail at jonasheese.de  Tue Sep 19 15:45:47 2006
From: mail at jonasheese.de (Jonas Heese)
Date: Tue, 19 Sep 2006 13:45:47 +0000
Subject: [Teamfound-development]
	=?iso-8859-1?q?Architektur=E4nderungen_Se?= =?iso-8859-1?q?rver?=
In-Reply-To: <450FCD91.1020105@hqpm.net>
References: <200609171453.02011.mail@jonasheese.de> <450FCD91.1020105@hqpm.net>
Message-ID: <200609191345.47657.mail@jonasheese.de>

On Tuesday 19 September 2006 10:59, Moddin wrote:
> Jonas Heese wrote:
> > Hi,
> >
> > ich w?rde gerne ein paar ?nderungen im Code diskutieren, fangen wir mal
> > mit kleinen Sachen an:
> >
> > - NewIndexEntry wird bisher vom Downloader also vom Crawler erzeugt, der
> > Crawler hat aber mit dem Index eigentlich garnichts zu tun, sinniger w?re
> > es imho, das der Crawler ein Dokument zur?ckgibt, was Inhalt und Info
> > (url, headers) enth?lt. Der Indexer bekommt dann dieses Dokument +
> > Metainfos ?bergeben (Kategorien). Vorteil: Die Dokument-Klasse ist
> > unabh?ngig vom Zweck, der UpdateThread zB. ?bergibt auch solche Dokumente
> > aber keine Kategorien, da sich diese nicht ?ndern.
>
> Prinzipiell ist das Document was hier erzeugt wird doch nur eine Klasse
> die eben diese infos enthaelt ... die Klasse Document an sich hat noch
> nichts mit dem Index zu tun sondern haelt nur die Daten die
> man dann im Index ablegen kann.
> Also noch mal eine Klasse einfuehren die den selben zweck hat halte ich
> fuer uebertrieben, vielleicht ist IndexEntry einfach an der falschen
> Stelle ...
Genau, daher sollte hier auch eher ein 'Dokument' als ein 'IndexEntry' erzeugt 
werden, eben weil es nicht unbedingt ein Index-Entry ist (die 
Frame-Aufl?sungsgeschichte baut zB. auch mit den Dingern rum) 

> Mit den Kategorien geh ich mit, die brauchen nicht ueber den Crawler ins
> Dokument!

Dann w?rde es etwa so aussehen:

TFController.addToIndex(Document doc, int[] categories)

und das ist meiner Meinung nach die sauberste L?sung. Evtl. definiert man ein 
Interface f?r dieses Document, so ist sichergestellt das alles funktioniert. 
So ein Document w?rde dann auch bei der Update-Methode ?bergeben werden 
k?nnen

> > - Der Controller wird meiner Meinung nach zu gro? und enth?lt zuviel
> > Spaghetti-Code, ich w?re daf?r pro Aktion ein eigenes Modul also eine
> > eigene Klasse zu implementieren, zB. also wiedereintrittsfeste statische
> > Methoden, so k?nnte man den Code schneller lokalisieren und man blickt
> > auch noch durch wenn die neuen Interface-Methoden reinkommen.
>
> ja ist mir auch aufgefallen ... vorallem wirds grad zu verworren wenn
> jetz noch
> die Rechteueberpruefung mit rein soll ...

Ist halt die FRage wie man damit umgeht. Ich w?re ja daf?r einige 
neue 'Tool'-Klassen einzuf?hren, die Code aus dem Controller ziehen, so 
gesehen ist der neue Crawler ja genau das. M?gliche Kandidaten w?ren: 
Verschmelzen von Datenbankzugriff in den IndexZugriff, so das der ganze 
Datenbankcode in einen IdexAccess-Layer verschwinden w?rde. Der k?nnte dann 
eine sch?ne API bieten und der Controller w?re wieder sch?n....

ANsonsten w?re ich auch stark daf?r die eigentliche Nutzlast in eigene Klassen 
auszulagern, weil das werden mit der Zeit viele und so wird der Controller 
immer nur gr??er. Ich werde die Tage mal schauen inwiefern man Code aus dem 
Servlet und Controllern neu organisieren k?nnte. 

gruss, Jonas


From tron at cs.tu-berlin.de  Tue Sep 19 14:20:51 2006
From: tron at cs.tu-berlin.de (Steffen Evers)
Date: Tue, 19 Sep 2006 14:20:51 +0200
Subject: [Teamfound-development] Treffen und Verbindung zu Uniforge
Message-ID: <450FE0A3.5090404@cs.tu-berlin.de>

Hallo!

Wir sehen uns morgen 14h in der Uni, richtig?

Wie weit seit Ihr mit der Anbindung an Uniforge? F?r mich ist das der 
wichtigste Punkt ;-) W?rde da wirklich gerne eine sch?ne 
Entwicklungsplattform enstehen sehen ...

Ja, ich will einen Abschlu?bericht und das alles am Montag, also haltet 
Euch ran ...

Viele Gr??e, Steffen



From moddin at hqpm.net  Tue Sep 19 23:12:32 2006
From: moddin at hqpm.net (Moddin)
Date: Tue, 19 Sep 2006 23:12:32 +0200
Subject: [Teamfound-development] Treffen und Verbindung zu Uniforge
In-Reply-To: <450FE0A3.5090404@cs.tu-berlin.de>
References: <450FE0A3.5090404@cs.tu-berlin.de>
Message-ID: <45105D40.5050202@hqpm.net>

Hey,

Also Jan und ich sind morgen 14h auf jeden Fall da!
Der Termin war auch fuer morgen angesetzt.

Moddin


From mail at jonasheese.de  Wed Sep 20 00:23:43 2006
From: mail at jonasheese.de (Jonas Heese)
Date: Wed, 20 Sep 2006 00:23:43 +0200
Subject: [Teamfound-development] Treffen und Verbindung zu Uniforge
In-Reply-To: <45105D40.5050202@hqpm.net>
References: <450FE0A3.5090404@cs.tu-berlin.de> <45105D40.5050202@hqpm.net>
Message-ID: <45106DEF.8010207@jonasheese.de>

Moddin schrieb:
> Hey,
>
> Also Jan und ich sind morgen 14h auf jeden Fall da!
> Der Termin war auch fuer morgen angesetzt.
>   
ich bin morgen auch da, istr ja sozusagen die letzte chance ;)

gruss, Jonas


From jan at kechel.de  Wed Sep 20 18:26:12 2006
From: jan at kechel.de (Jan Kechel)
Date: Wed, 20 Sep 2006 18:26:12 +0200
Subject: [Teamfound-development] testserver laeuft
Message-ID: <45116BA4.1040300@kechel.de>

-----BEGIN PGP SIGNED MESSAGE-----
Hash: RIPEMD160

Hi,

unter

http://prevalent-digest.de:8080/tf/tf

ist ab sofort die aktuelle entwicklungs-version des teamfound servers zu
finden.

Ueber das web-interface wenn ihr diese adresse im browser aufruft geht
auch schon suche/seite hinzufuegen und categorien browsen. (jedoch sehr
spartanisch, ohne cat-auswahl / projekt-auswahl / etc.)

gruss,

Jan
-----BEGIN PGP SIGNATURE-----
Version: GnuPG v1.4.5 (GNU/Linux)

iD8DBQFFEWuj58nJkn8diosRA1E3AJ9vn8VM0eWV/8HIno0KofMpYejtowCgmGda
teeZILt4Le21ESIRLP/t5EU=
=L7mA
-----END PGP SIGNATURE-----


From mail at jonasheese.de  Fri Sep 22 22:29:59 2006
From: mail at jonasheese.de (Jonas Heese)
Date: Fri, 22 Sep 2006 20:29:59 +0000
Subject: [Teamfound-development] Da Fehtl Code!
Message-ID: <200609222029.59998.mail@jonasheese.de>

Hoi,

mir fehlen einige Klassen, unter anderem:

controller.DBAccessException
controller.response.NewUserResponse
controller.response.LoginResponse
controller.SessionData
controller.teamfound.checkAuthorisation

Hie rgeht im mOment garnix mehr, Eclipse kommt auf das letzte Update ?berhaupt 
nich klar ;)


From mail at jonasheese.de  Sun Sep 24 05:39:55 2006
From: mail at jonasheese.de (Jonas Heese)
Date: Sun, 24 Sep 2006 03:39:55 +0000
Subject: [Teamfound-development] bericht
Message-ID: <200609240339.55546.mail@jonasheese.de>

Hi,

ich hab schonmalmit dem Bericht angefangen, Einf?hrung und Fazit sind sicher 
noch erweiterbar. Am besten hocken wir uns heute wieder ins IRC.

gruss, Jonas


From jan at kechel.de  Sun Sep 24 15:19:41 2006
From: jan at kechel.de (Jan Kechel)
Date: Sun, 24 Sep 2006 15:19:41 +0200
Subject: [Teamfound-development] Hi, DOCs updaten!
Message-ID: <451685ED.8060101@kechel.de>

-----BEGIN PGP SIGNED MESSAGE-----
Hash: RIPEMD160


Hi,

bevor ihr anfangt die Ausarbeitung zu bearbeiten, vergesst nicht *jetzt*
nochmal upzudaten.

Ich hab einige Kapitel ganz rausgehauen, dazu zaehlen der Anhang, die
Bibliographie, das Abbildungsverzeichnis und das Fazit-Kapitel.

Das Fazit von Jonas hab ich mit in seinen Projektverlauf verschoben.

Auch finde ich es besser wenn im Verlauf jeder seine eigene Sichtweise
kurz beschreibt. Ihr erinnert euch doch bestimmt noch daran das Steffen
mehr wert auf eben diese Teile des Berichts legt als auf die
Implementations-Beschreibung :)

Gruss,

Jan

PS: text in: teamfound/docs/SS06/*.tex
-----BEGIN PGP SIGNATURE-----
Version: GnuPG v1.4.5 (GNU/Linux)

iD8DBQFFFoXr58nJkn8diosRA3puAKC5xlzbFybFX9ybuSqZNpUIxsn2VACfae6I
NJDJa7o6DGesudGoWiiaFJ0=
=YnFU
-----END PGP SIGNATURE-----


From moddin at hqpm.net  Sun Sep 24 16:23:37 2006
From: moddin at hqpm.net (Moddin)
Date: Sun, 24 Sep 2006 16:23:37 +0200
Subject: [Teamfound-development] Hi, DOCs updaten!
In-Reply-To: <451685ED.8060101@kechel.de>
References: <451685ED.8060101@kechel.de>
Message-ID: <451694E9.3040603@hqpm.net>

Jan Kechel wrote:
> -----BEGIN PGP SIGNED MESSAGE-----
> Hash: RIPEMD160
>
>
> Hi,
>
> bevor ihr anfangt die Ausarbeitung zu bearbeiten, vergesst nicht *jetzt*
> nochmal upzudaten.
>
> Ich hab einige Kapitel ganz rausgehauen, dazu zaehlen der Anhang, die
> Bibliographie, das Abbildungsverzeichnis und das Fazit-Kapitel.
>
> Das Fazit von Jonas hab ich mit in seinen Projektverlauf verschoben.
>
> Auch finde ich es besser wenn im Verlauf jeder seine eigene Sichtweise
> kurz beschreibt. Ihr erinnert euch doch bestimmt noch daran das Steffen
> mehr wert auf eben diese Teile des Berichts legt als auf die
> Implementations-Beschreibung :)
>
> Gruss,
>
> Jan
>
> PS: text in: teamfound/docs/SS06/*.tex
> -----BEGIN PGP SIGNATURE-----
> Version: GnuPG v1.4.5 (GNU/Linux)
>
> iD8DBQFFFoXr58nJkn8diosRA3puAKC5xlzbFybFX9ybuSqZNpUIxsn2VACfae6I
> NJDJa7o6DGesudGoWiiaFJ0=
> =YnFU
> -----END PGP SIGNATURE-----
> _______________________________________________
> Teamfound-development mailing list
> Teamfound-development at lists.berlios.de
> https://lists.berlios.de/mailman/listinfo/teamfound-development
>
>   
Ok, finde die Veraenderung in der Ausarbeitung gut.
Wenn jeder seine Auswertung hinzufuegt kommt auch einiges zusammen.

Wir haben nicht wirklich fest einen Termin fuer morgen mit Steffen 
ausgemacht,
oder?
In irgenteiner Mail hatte ich 14 Uhr als Vorschlag gelesen, wenn
alle damit einverstanden sind sollten wir Steffen auch noch Bescheid geben.

denne
Moddin


From jan at kechel.de  Sun Sep 24 16:28:28 2006
From: jan at kechel.de (Jan Kechel)
Date: Sun, 24 Sep 2006 16:28:28 +0200
Subject: [Teamfound-development] Hi, DOCs updaten!
In-Reply-To: <451694E9.3040603@hqpm.net>
References: <451685ED.8060101@kechel.de> <451694E9.3040603@hqpm.net>
Message-ID: <4516960C.6000909@kechel.de>

-----BEGIN PGP SIGNED MESSAGE-----
Hash: RIPEMD160


> In irgenteiner Mail hatte ich 14 Uhr als Vorschlag gelesen, wenn
> alle damit einverstanden sind sollten wir Steffen auch noch Bescheid geben

ack

Jan
-----BEGIN PGP SIGNATURE-----
Version: GnuPG v1.4.5 (GNU/Linux)

iD8DBQFFFpYL58nJkn8diosRA4dPAJwPRPgROTjg7RW+33bXh/1bMbktnQCg1Yok
YBNdyA9ag32q//TmI+pn9PM=
=bRgU
-----END PGP SIGNATURE-----


From moddin at hqpm.net  Sun Sep 24 21:52:44 2006
From: moddin at hqpm.net (Moddin)
Date: Sun, 24 Sep 2006 21:52:44 +0200
Subject: [Teamfound-development] vorbeikommen
Message-ID: <4516E20C.4040306@hqpm.net>

Hey Steffen,

wie ausgemacht werden wir morgen vorbeikommen...
Wir wollten wieder so 14 Uhr rumkommen.
Wenn die Uhrzeit schlecht ist, gib bitte noch bescheid.

bis dahin
Martin


From mail at jonasheese.de  Sun Sep 24 22:36:06 2006
From: mail at jonasheese.de (Jonas Heese)
Date: Sun, 24 Sep 2006 22:36:06 +0200
Subject: [Teamfound-development] vorbeikommen
In-Reply-To: <4516E20C.4040306@hqpm.net>
References: <4516E20C.4040306@hqpm.net>
Message-ID: <4516EC36.5060800@jonasheese.de>

Ho,

ich hab morgen um 14 Uhr Handwerker hier, ihr m?sst das also alleine 
durchstehen ;)

gruss, Jonas

Moddin schrieb:
> Hey Steffen,
>
> wie ausgemacht werden wir morgen vorbeikommen...
> Wir wollten wieder so 14 Uhr rumkommen.
> Wenn die Uhrzeit schlecht ist, gib bitte noch bescheid.
>
> bis dahin
> Martin
> _______________________________________________
> Teamfound-development mailing list
> Teamfound-development at lists.berlios.de
> https://lists.berlios.de/mailman/listinfo/teamfound-development
>   



From tron at cs.tu-berlin.de  Sun Sep 24 23:42:34 2006
From: tron at cs.tu-berlin.de (Steffen Evers)
Date: Sun, 24 Sep 2006 23:42:34 +0200
Subject: [Teamfound-development] vorbeikommen
In-Reply-To: <4516E20C.4040306@hqpm.net>
References: <4516E20C.4040306@hqpm.net>
Message-ID: <4516FBCA.207@cs.tu-berlin.de>

Moddin wrote:
> Hey Steffen,
> 
> wie ausgemacht werden wir morgen vorbeikommen...
> Wir wollten wieder so 14 Uhr rumkommen.
> Wenn die Uhrzeit schlecht ist, gib bitte noch bescheid.
> 
> bis dahin
> Martin
>

Nee ist gut. Montag 14h.

Gru?, Steffen



From ab at wizard-soft.de  Mon Sep 25 11:49:19 2006
From: ab at wizard-soft.de (Andreas Bachmann)
Date: Mon, 25 Sep 2006 11:49:19 +0200
Subject: [Teamfound-development] vorbeikommen
In-Reply-To: <4516EC36.5060800@jonasheese.de>
Message-ID: <000301c6e087$dfad6f50$6886afc1@odin>

Hallo *,

Ich habe meine Erg?sse zum Projektbericht eingecheckt. 
Das Release muss aufgrund von unerwarteten St?rungen im Terminkalender noch
bis heute Abend warten. Aber es wird heute definitiv ein Release 0.3 der
Internet Explorer Toolbar geben.

Um 14:00 ist leider ein ziemliches wichtiges FOKUS Meeting angesetzt (die
unerwartete St?rung). So das ich leider nicht anwesend sein kann. 

Gru?

Andreas 



From mail at jonasheese.de  Mon Sep 25 13:35:44 2006
From: mail at jonasheese.de (Jonas Heese)
Date: Mon, 25 Sep 2006 13:35:44 +0200
Subject: [Teamfound-development] frames
Message-ID: <4517BF10.1060607@jonasheese.de>

Ho,

der regex ist wohl noch nicht perfekt ;) ich k?mmer nmich da heute abend 
drum.

gruss, Jonas


From jan at kechel.de  Mon Sep 25 22:12:46 2006
From: jan at kechel.de (Jan Kechel)
Date: Mon, 25 Sep 2006 22:12:46 +0200
Subject: [Teamfound-development] Hi, wann kommt dein IE release?
Message-ID: <4518383E.20401@kechel.de>

-----BEGIN PGP SIGNED MESSAGE-----
Hash: RIPEMD160

Hi,

Steffen ist noch genau zwei Tage an der Uni, dann muss er spaetestens
unsere Noten etc. offiziell einreichen.

Waer cool wenn du die IE-Toolbar bis dahin noch releasen wuerdest!

Ich bin auch selber gespannt was du da programmiert hast :)

Gruss,

Jan
-----BEGIN PGP SIGNATURE-----
Version: GnuPG v1.4.5 (GNU/Linux)

iD8DBQFFGDg658nJkn8diosRA+dEAJ4jjCElk6quCmCnX2UJtz/fjBgkbACdEwpt
HNu4ZFk1ZxWgE288xALqWaw=
=YVaV
-----END PGP SIGNATURE-----


From ab at wizard-soft.de  Wed Sep 27 08:48:24 2006
From: ab at wizard-soft.de (Andreas Bachmann)
Date: Wed, 27 Sep 2006 08:48:24 +0200
Subject: [Teamfound-development] IE Release 0.3.beta
In-Reply-To: <4518383E.20401@kechel.de>
Message-ID: <000901c6e200$eddeb230$6886afc1@odin>

Hallo *,

leider deutlich sp?ter als erwartet, ist das neue Release auf BerliOS
verf?gbar.
Beta deshalb weil es nicht vollst?ndig durchgetestet ist und das verwalten
von Kategorien noch nicht funktioniert.

Ich werde im Laufe der Woche - wahrscheinlich eher am Wochenende noch die
0.3 final Releasen die dann alle diese Features beinhaltet.

Zurzeit ergibt sich erstmal ein Bild davon was die Toolbar, wie leistet.

Ein Hinweis zur Installation: 
Alle bei denen die 0.2 l?uft, brauchen nur die Dateien zu ersetzen. Alle
anderen nehmen das Install Skript aus der Version 0.1.

Gru? 

Andreas





From jan at kechel.de  Wed Sep 27 20:20:22 2006
From: jan at kechel.de (Jan Kechel)
Date: Wed, 27 Sep 2006 20:20:22 +0200
Subject: [Teamfound-development] docu nun auch online
Message-ID: <451AC0E6.2050305@kechel.de>

-----BEGIN PGP SIGNED MESSAGE-----
Hash: RIPEMD160

Hi,

die neue Ausarbeitung ist nun auch online verfuegbar:

http://teamfound.berlios.de/#documentation

gruss,

Jan
-----BEGIN PGP SIGNATURE-----
Version: GnuPG v1.4.5 (GNU/Linux)

iD8DBQFFGsDl58nJkn8diosRAyXGAJ9itTID51am1KAtagoRTM7obG0+qwCglBeu
usWLXspPV6kp1keRudg3ERI=
=8EJo
-----END PGP SIGNATURE-----


From jan at kechel.de  Sat Sep 30 17:13:07 2006
From: jan at kechel.de (Jan Kechel)
Date: Sat, 30 Sep 2006 17:13:07 +0200
Subject: [Teamfound-development] TeamFound auf Eingangsseite von berlios
	developer
Message-ID: <451E8983.20205@kechel.de>

-----BEGIN PGP SIGNED MESSAGE-----
Hash: RIPEMD160

:)

Major Release Milestone 3
     kechel - 2006-Sep-26 14:57   -   TeamFound
Finally we finished our Milestone 3.
TeamFound Server now comes as Servlet for Tomcat.
The functionality is pretty much complete, and if everything works well,
this will become our first 1.0 release.


bei 'Latest News' auf http://developer.berlios.de/

gruss,

Jan
-----BEGIN PGP SIGNATURE-----
Version: GnuPG v1.4.5 (GNU/Linux)

iD8DBQFFHomC58nJkn8diosRA/QiAJ4txnYYq4nOqgT/SkoLn7dbCgK9ywCgnU/t
PgQ4cMLVmI8H59AyUwbENpE=
=eoH+
-----END PGP SIGNATURE-----


